【裁判字號】    99,聲,643
【裁判日期】    991213
【裁判案由】    停止羈押
【裁判全文】
臺灣宜蘭地方法院刑事裁定               99年度聲字第643號
聲  請  人
即  被  告  張家埶
選任辯護人  法律扶助律師陳倉富律師
上列聲請人因被告強盜案件（99年度訴字第337號），聲請具保
停止羈押，本院裁定如下：
    主  文
聲請駁回。
    理  由
一、聲請意旨略以：聲請人即被告張家埶已坦承有加重強盜之犯
    行，被告因年紀尚輕、智識程度不高，始一時貪念失慮致誤
    罹刑章，其情尚堪憫恕，況被告與同案被告翁祥洲僅強取被
    害人游奇財之財物新臺幣4百元，犯罪所得甚微，對被害人
    所造成之實害亦輕，而被告羈押迄今多日，實已無繼續羈押
    之必要，且被告數年前因車禍受傷至財團法人天主教靈醫會
    羅東聖母醫院（下稱羅東聖母醫院）治療時，在腳部放置鋼
    釘，目前被告在看守所常感不適，亟需出所進行手術移除該
    鋼釘，故請求准許被告具保停止羈押等語。
二、按被告經法官訊問後，認為犯罪嫌疑重大，而有下列情形之
    一，非予羈押，顯難進行追訴、審判或執行者，得羈押之︰
    (一)逃亡或有事實足認為有逃亡之虞者。(二)有事實足認為有湮
    滅、偽造、變造證據或勾串共犯或證人之虞者。(三)所犯為死
    刑、無期徒刑或最輕本刑為5年以上有期徒刑之罪者，刑事
    訴訟法第101條第1項定有明文。又刑事被告經訊問後，認有
    法定羈押原因，於必要時得羈押之，所謂必要與否或執行羈
    押後，有無繼續之必要，仍許法院斟酌訴訟進行程度及其他
    一切情事而為認定，除有刑事訴訟法第114條各款所列情形
    之一不得駁回者外，准許與否，該管法院有自由裁量之權。
三、經查：
  (一)被告張家埶因涉犯強盜案件，前經法官訊問後，認其涉犯刑
    法328條第1項強盜罪，而有第321條第1項第3款、第2款、第
    1款之情形，成立同法第330條第1項攜帶兇器、毀越門扇、
    夜間侵入住宅強盜罪嫌，犯罪嫌疑重大，且有刑事訴訟法第
    101條第1項第3款情形，非予羈押顯難進行審判及執行，有
    羈押之必要，而裁定予以羈押，並自民國99年9月27日起執
    行羈押。
  (二)而被告所犯強盜案件現於本院審理中，被告坦承有攜帶兇器
    、毀越門扇、夜間侵入住宅強盜之犯行，且經本院綜觀證人
    即同案被告翁祥洲於警詢、偵查及證人即被害人游奇財於警
    詢、偵查及本院審理中之證詞，與羅東聖母醫院診斷證明書
    、現場勘查照片、監視器影像翻拍照片與扣案菜刀、膠帶等
    卷證，認被告犯第321條第1項第3款、第2款、第1款之情形
    ，成立同法第330條第1項攜帶兇器、毀越門扇、夜間侵入住
    宅強盜罪嫌，犯罪嫌疑重大，而被告前有違反職役職責罪、
    多次竊盜罪之犯罪前科，甫於99年7月15日因竊盜案件假釋
    出監，假釋期間至100年7月28日始屆滿，此有臺灣高等法院
    被告前案紀錄表1份在卷可參，其猶不知謹言慎行，仍再犯
    本罪，素行不佳，且被告於偵查中自承無固定工作，亦未與
    家人同住，參以其所犯為最輕本刑5年以上有期徒刑之罪，
    倘罪名成立，須面對長期之徒刑，其逃匿以規避審判程序進
    行及刑罰執行之可能性甚高，良以重罪常伴有逃亡之高度可
    能，係趨吉避凶、脫免刑責、不甘受罰之基本人性，自有相
    當理由認為被告有逃亡之虞，尚難僅因被告已坦承犯行而予
    以排除上開可能，若命被告具保、責付或限制住居等侵害較
    小之手段，均不足以確保審判及執行程序之順利進行，仍有
    繼續羈押被告之必要。再審酌被告所涉上開加重強盜之行為
    ，助長社會暴戾之氣，並嚴重影響社會治安，權衡國家刑事
    司法權之有效行使、社會秩序及公共利益、被告人身自由之
    私益及防禦權受限制之程度，認對被告維持羈押處分尚屬適
    當、必要，合乎比例原則。故本院參酌本案卷證資料、案件
    審理之進度及被告涉案之程度，認原羈押之原因及必要性仍
    然存在，尚難以具保、限制住居之方式作為羈押之替代處分
    。
  (三)至於聲請意旨以被告腿部植入鋼釘，亟需前往醫院移除為由
    ，聲請具保停止羈押云云。然經羅東聖母醫院函覆本院：「
    病人張家埶於本院就診病史如下：…94年11月14日再度因右
    踝關節開放性骨折、頭皮撕裂傷入院行手術縫合及鋼釘固定
    。術後未有回本院門診就醫之記錄，故不知目前鋼釘是否已
    移除，亦不知恢復狀況如何。」、「病人張家埶之內固定器
    若無併發症產生可不需要取出，對身體健康無影響。」等語
    ，此有該院99年11月12日天羅聖民字第0958號函暨病歷1份
    、99年11月18日天羅聖民字第0983號函1份在卷可稽，足見
    被告右踝關節所植入之鋼釘縱未取出亦無礙於身體健康，尚
    難認為被告現有罹患非保外治療難以痊癒之疾病，而有刑事
    訴訟法第114條第3款所定應准予具保停止羈押之情形，故被
    告以此為由請求具保停止羈押，核與前述規定不符。
  (四)綜上所述，本院認被告前開應予羈押之情形依然存在，不能
    因具保而使之消滅，被告聲請具保停止羈押，自難准許，應
    予駁回，爰裁定如主文所示。
四、依刑事訴訟法第220條，裁定如主文。
中    華    民    國    99    年    12    月    13    日
                  刑事第二庭審判長法  官  林惠玲
                                  法  官  劉家祥
                                  法  官  蘇錦秀
以上正本證明與原本無異。
如不服本裁定，應於裁定送達後5日內，向本院提出抗告狀。（
應附繕本）
                                  書記官  林慶生
中    華    民    國    99    年    12    月    14    日

司法院資訊處製作；財團法人民間司法改革基金會備份。
